臺灣屏東地方法院刑事判決　　　　　　　　　　　　　九十三年度簡上字第三五號
　　上　訴　人
　　即　被　告　乙○○
右列被告因商標法案件，經不服本院刑事庭九十三年度簡字第八六號，中華民國九十
三年一月三十日刑事簡易判決（檢察官聲請簡易判決處刑案號：台灣屏東地方法院檢
察署九十二年度偵字第四八０二、五九九六號）提起上訴，本院判決如左：
    主  文
上訴駁回。
    事實及理由
一、構成犯罪事實：
  (一)乙○○係販賣襪子等用品之批發商，其明知如附表所示商標註冊證編號之圖樣，
    係分別為百慕達商耐克股份有限公司，及德商彪馬運動魯道夫達士拉股份有限公
    司（下稱彪馬公司）向經濟部中央標準局（現已改制為智慧財產局）申請註冊，
    取得商標專用權，分別指定使用於襪子、褲襪及短襪、運動襪等商品，現仍在專
    用期間，竟於民國九十二年八月五日十八時許，在屏東縣潮州鎮○○路五十五號
    甲○○（已判決確定）所經營之「橘子洋行」內，以每樣商品新台幣（下同）五
    十元之代價，販賣未得上開商標權人同意於同一商品使用相同於附件所示之商標
    註冊證編號之商標圖樣仿冒襪子約二十打予甲○○，童某並將上開仿冒商品擺放
    陳列在其所經營之「橘子洋行」及「嘉多麗精品百貨」內，供不特定人以每雙襪
    子九十元之價格購買。嗣於九十二年十一月九日及同年月二十日，為警分別在「
    嘉多麗精品百貨」及「橘子洋行」內查獲，並當場扣得如附表所示之仿冒商品。
  (二)案經屏東縣警察局屏東、潮州分局移請台灣屏東地方法院檢察署檢察官聲請簡易
    判決處刑。
二、認定犯罪事實所根據的證據及理由：
  (一)前述犯罪事實，業據共同被告甲○○於警察局詢問時及檢察官偵查中都已經清楚
    的陳述。
  (二)並有經濟部中央標準局核發之註冊號數：00000000號正商標號數000
    00000號商標註冊證及商標圖形查詢共三紙，註冊號數：00000000
    號正商標號數00000000號註冊證及商標圖形查詢共二紙，及註冊號數0
    0000000號正商標號數00000000號註冊證及商標圖形查詢共二紙
    附卷可稽。
  (三)另扣案之NIKE及PUMA襪子係仿冒品，亦有NIKE產品鑑定書、PUMA鑑定報告書及現
    場照片十幀、被告乙○○之名片一張在卷可證。
三、對於被告辯解，本院判斷：
  (一)上訴人即被告乙○○（以下簡稱被告）否認有販賣前揭物品予共同被告甲○○的
    犯罪行為，並辯稱：我並不知道其販賣之NIKE及PUMA襪子係仿冒品，而扣案之名
    片也不是我印製，我也沒有交給甲○○，我不知名片上之住址（員林鎮○○路○
    段一０七號）為何處，名片上記載之號碼00-0000000號之電話，及號碼00-00000
    00號之傳真亦非其所使用云云。
  (二)對於被告辯解，本院認為不能採信，理由如下：
    1.被告於檢察官偵查中辯稱：扣案之名片不是我的，也沒有交給甲○○云云，嗣
      於本院審理時改稱：名片是我的，也是我交給甲○○的，惟仍否認賣仿冒前述
      物品給甲○○。惟被告於公訴人提出其前開行動電話之通聯記錄後，始承認扣
      案名片係其所有，其供述前後不一，足認其辯詞不具可性姓，尚難為被告有利
      之認定。
    2.再上開名片上亦有NIKE商標之打鉤圖樣，而名片上印製之台灣代理商近江有限
      公司（下稱近江公司），並非經授權使用NIKE及PUMA商標之合法代理商，此亦
      可參照卷附前揭註冊證並無授權於近江公司，足認被告確有前揭販賣仿冒NIKE
      及PUMA襪子之行為。
    3.共同被告甲○○嗣於本院審理時改稱：不是乙○○賣給我的，是一位陳先生拿
      到店裡賣給我的。惟對陳先生的姓名、住址均稱不知道，此與常理顯不相符，
      是共同被告甲○○於偵查中之證據，應較具可信性。
    4.綜合上述理由，被告的抗辯，是推卸責任的說詞，並不足以採信，被告犯罪行
      為已經非常明確。
四、論罪科刑的理由：
  (一)查被告行為後，商標法第六十三條之「明知為意圖欺騙他人，於同一商品，使用
    相同於他人註冊商標之圖樣之商品而販賣」規定，業經修正為同法第八十二條「
    明知未經商標權人或團體商標權人同意，於同一商品或服務，使用相同之註冊商
    標或團體商標之商品而販賣」，並經總統於九十二年五月二十八日公布，於同年
    十一月二十八日生效，刑度並未修正，比較新舊法，修正後新法對被告等並無不
    利，自應依刑法第二條第一項前段規定，應全部適用修正後之新法。是核被告所
    為，均係犯修正後商標法第八十二條之明知未得商標權人同意，於同一商品，使
    用相同之註冊商標之商品而販賣罪。
  (二)原審依上述事證，適用前述法條，並審酌被告為圖私利，竟故意侵害他人之商標
    專用權，嚴重侵害他人享有之智慧財產權，並破壞我國保護智慧財產權之國際形
    象，且其犯後猶飾詞狡辯，態度非佳等一切情狀，量處有期徒刑三月，並諭知易
    科罰金之折算標準。至扣案如附表所示之物，均應依商標法第八十三條之規定宣
    告沒收。經核認事用法均無不合，量刑亦稱妥適，被告上訴意旨否認犯罪，核無
    理由，應予以駁回。
五、適用法律之依據：
    刑事訴訟法第四百五十五條之一第三項、第三百六十八條判決如主文。
中      華      民      國      九十三      年    九    月    二十三    日
                                臺灣屏東地方法院刑事第五庭
                                  審判長  法  官  羅森德
                                          法  官  楊文廣
                                          法  官  林柏泓
右正本證明與原本無異。
不得上訴。
                                          書記官   劉音利
中      華      民      國      九十三      年    九    月    二十四    日
附錄：
商標法第八十二條
明知為前條商品而販賣、意圖販賣而陳列、輸出或輸入者，處一年以下有期徒刑、拘
役或科或併科新台幣五萬元以下罰金。
附表：
 ┌──┬──────┬──────┬────┬─────┐
 │編號│商標專用權  │註冊證編號  │商品名稱│ 數    量 │
 │    │            │            │        │          │
 ├──┼──────┼──────┼────┼─────┤
 │一  │百慕達商耐克│四二六九二三│襪子    │二百四十一│                    │
 │    │            │            │        │雙        │                    │
 ├──┤股份有限公司├──────┼────┼─────┤
 │二  │            │二七七四一八│口罩    │三十八個  │                    │
 │    │            │            │        │          │
 ├──┼──────┼──────┼────┼─────┤
 │三  │德商彪馬運動│七六六三五二│襪子    │二十二雙  │
 │    │魯道夫達士拉│            │        │          │
 ├──┤股份有限公司├──────┼────┼─────┤
 │四  │            │七七０六四０│手提袋  │十二個    │
 │    │            │            │        │          │
 └──┴──────┴──────┴────┴─────┘
